臺灣高雄地方法院刑事判決　　　　　　　　　　　　　九十年度易字第四三四一號
　　公　訴　人　臺灣高雄地方法院檢察署檢察官
　　被　　　告　甲○○
右列被告因竊盜、贓物等案件，經檢察官提起公訴（民國九十年度偵字第二０一０四
號、九十年度偵緝字第一二七０號），及移送併案審理（九十一年度偵字第一０三二
六號），本院判決如左：
    主  文
甲○○連續攜帶兇器竊盜，處有期徒刑柒月，Ｔ型起子貳支沒收。又故買贓物，處有
期徒刑貳月。應執行有期徒刑捌月，Ｔ型起子貳支沒收。
    事  實
一、甲○○意圖為自己不法之所有，基於概括之犯意，於民國九十年十月二十六日十
    五時四十分許，在高雄市○○區○○路三五六巷十六弄口，以其所有供犯罪所用
    之Ｔ型起子一支，破壞董淑真所有車牌號碼ＵＢ─七六六六號自小客車駕駛座左
前門後，入內翻動物品著手竊取車內財物之際，為巡邏員警發覺當場查獲並扣得
    其所有之Ｔ型起子一支而未得逞；復連續於九十一年五月七日凌晨五時許，在高
    雄市前鎮區○○○路、忠民街口，持其所有供犯罪所用之Ｔ型起子一支，竊取高
    偉傑所有之車牌號碼ＧＮＵ─二四二號重機車，得手後供己代步之用，嗣於九十
    一年五月八日二十時五十分許，駕駛上開重機車途經高雄市○○區○○路八號前
    時，為警查獲，並扣得其所有供行竊犯罪用之Ｔ型起子一支。甲○○復另行起意
    ，明知不詳姓名之人銷售之手機（廠牌為Motorola，V2088型，機身編號000
    00000號）係贓物（周蔡屏妹所有，於九十年一月八日十九時二十分許，在
    高雄市三民區○○○路八巷六號前遭不詳姓名之人搶奪），竟以遠低於市價之新
    台幣（以下同）五百元予以買受，嗣將該手機借予其不知情之兄許信棠使用，許
    信棠再將上開手機借給不知情之女友葉凌芝使用；嗣經警循線於九十年四月二十
    五日凌晨二時許，在高雄縣鳳山市○○路四九四巷十四號三樓葉凌芝住處查獲上
    揭手機，再依葉凌芝之供述，循線查獲甲○○。
二、案經高雄市政府警察局小港分局移送臺灣高雄地方法院檢察署檢察官偵查起訴。
    理  由
一、訊據被告甲○○對於右揭時地竊取被害人董淑真、高偉傑財物之事實均自白不諱
    ，惟矢口否認有何上開故買贓物之犯行，辯稱上開手機係乙○○與某不詳姓名之
    人賣給伊的，當時伊有向他們詢問手機是否搶來或偷來的，但他們說不是，並稱
    手機是該不詳姓名之人所有之物，伊才予以買受，不知道上開手機是贓物云云。
    惟查（一）被告於上開時地連續竊取被害人董淑真自小客車內財物未遂，及竊取
    被害人高偉傑所有之重機車等犯行，業據被告於警、偵訊、本院審理時坦承不諱
    ，核與被害人董淑真於警訊、本院審理時，被害人高偉傑之父高光燦於警訊中指
    訴之情節相符，並有扣案之Ｔ型起子二支、贓物認領保管收據二份、照片六幀、
    車輛協尋證明單一紙、高雄市政府警察局楠梓分局翠屏派出所刑事案件呈報單一
    紙附卷可稽。又被害人董淑真所有之上開車輛之電源鎖並未遭破壞一節，業據被
    害人董淑真於本院審理時陳述綦詳，而被告復否認其有偷竊車輛之意圖，僅承認
    其目的在車中之財物，可徵被告係為竊取車中財物才撬開被害人董淑真所有之車
    輛，公訴人認被告係要偷取被害人董淑真所有之上開車輛一節尚有未洽，附此敘
    明。（二）被告向不詳姓名之人購入之上開手機，係被害人周蔡屏妹所有，於九
    十年一月八日十九時二十分許，在高雄市三民區○○○路八巷六號前遭不詳姓名
    之人搶奪之物一節，業據被害人周蔡屏妹於警、偵訊中指訴綦詳，並有贓物認領
    保管收據一紙附卷可參，是上開手機係贓物一節堪以認定。（三）上揭手機係被
    告買入後交給許信棠使用，許信棠再交給葉凌芝使用等情，業據被告於警偵訊、
    本院審理時，證人許信棠、葉凌芝於警、偵訊中供陳綦詳，並有雙向通聯紀錄、
    通聯明細表在卷可參，是上揭手機係被告購入一節亦堪以認定。（四）被告係以
    五百元價格購入上開手機一節，業據被告於檢察官偵訊時供陳明確，而上揭手機
    係於八十九年上市銷售，至九十年已是舊款型式，故於九十年時已無辦理各項特
    惠專案，新機市價約為三千五百元等情，有高雄市政府警察局小港分局九十年十
    一月十三日高市警港分刑字第一五四二三號函在卷可考，從而被告以五百元之價
    位購入確實遠低於一般行情價堪以證明，又被告於本院審理時亦供稱：上開手機
    當時之市價約為八百元至一千元左右等語（見本院九十一年五月九日訊問筆錄）
    ，可證被告對於其以五百元之價格購入上揭手機，確實與市價不一等情均有認知
    ，被告對於以五百元之代價購入系爭手機顯與市價不相當一節有認識，衡情當知
    上開手機係來路不明之贓物，是其辯稱不知情等語不足採信。綜上所述，本案罪
    證明確，被告犯行均堪以認定。
二、按刑法第三百二十一條第一項第三款之攜帶兇器竊盜罪，係以行為人攜帶兇器竊
    盜為其加重要件，此所謂兇器，其種類並無限制，凡客觀上足對人之生命、身體
    安全構成威脅，具有危險性之兇器均屬之，且祇須行竊時攜帶此種具有危險性之
    兇器為已足，並不以攜帶之初有行兇之意圖為必要，此有最高法院七十九年臺上
    字第五二五三號判例意旨可資參照。又Ｔ型起子為足以殺傷人之生命、身體之器
    械，顯為具有客觀上危險性之兇器，是被告持Ｔ型起子破壞被害人董淑真上開自
    小客車入內竊取財物然未得逞部分，係犯刑法第三百二十一條第二項、第一項第
    三款之加重竊盜未遂罪；被告持Ｔ型起子竊取被害人高偉傑所有之上開重機車部
    分，核係犯同法第三百二十一條第一項第三款之加重竊盜罪；又被告故買上開手
    機之犯行，核係犯同法第三百四十九條第二項之故買贓物罪。核被告所為二竊盜
    行為，時間緊接，所犯罪名相同，顯係出於概括之犯意為之，為連續犯，爰依刑
    法第五十六條之規定以一罪之加重竊盜罪論，並加重其刑。被告所犯加重竊盜罪
    與贓物罪，犯意各別，罪質各異，行為互殊，犯罪構成要件不同，應分論併罰。
    爰審酌被告正值青壯之年，不思憤發向上，循合法途徑獲取生活之資，竟圖不勞
    而獲，恣意竊取他人財物，本不宜輕貸，惟念其犯後坦承部分犯行，未擴大損害
    之範圍，爰分別量處如主文所示之刑，並依刑法第五十一條第五款規定合併定其
    應執行之刑，以資懲儆。扣案之Ｔ型起子二支，係被告所有供犯罪所用之物，業
    據被告陳明在卷，爰依刑法第三十八條第一項第二款之規定宣告沒收。
三、檢察官以九十一年度偵字第一０三二六號併案之被告於九十一年五月七日凌晨五
    時許，在高雄市前鎮區○○○路、忠民街口，持其所有供犯罪所用之Ｔ型起子一
    支，竊取高偉傑所有之車牌號碼ＧＮＵ─二四二號重機車，得手後供己代步之用
    ，嗣於九十一年五月八日二十時五十分許，駕駛上開重機車途經高雄市○○區○
    ○路八號前時，為警查獲，並扣得其所有供行竊犯罪用之Ｔ型起子一支，因認其
    涉有竊盜罪部分，雖未據檢察官提起公訴，惟此部分與檢察官提起公訴部分有連
    續犯之裁判上一罪之法律關係，為起訴效力所及，本院自得一併審理，附此敘明
    。
據上論斷，應依刑事訴訟法第二百九十九條第一項前段、刑法第五十六條、第三百二
十一條第一項第三款、第二項、第三百四十九條第二項、第五十一條第五款、第三十
八條第一項第二款，罰金罰鍰提高標準條例第一條前段，判決如主文。
中      華      民      國    九十一    年      七      月      四      日
                                臺灣高雄地方法院刑事第三庭
                                    法  官    李淑惠
右正本證明與原本無異。
如不服本判決，應於判決送達後十日內，向本院提出上訴狀。
                                    書記官    曾秀鳳
中      華      民      國    九十一    年      七      月      四      日
